【裁判字號】    97,訴,32
【裁判日期】    970331
【裁判案由】    違反毒品危害防制條例
【裁判全文】
臺灣花蓮地方法院刑事判決                97年度訴字第32號
公  訴  人  臺灣花蓮地方法院檢察署檢察官
被      告  丁○○
                    （現於臺灣花蓮看守所羈押中）
            甲○○
                    （現於臺灣花蓮看守所羈押中）
共      同
選任辯護人  范明賢律師
上列被告因違反毒品危害防制條例案件，經檢察官提起公訴（96
年度偵字第5124號），本院判決如下：
    主  文
丁○○販賣第二級毒品，處有期徒刑肆年，未扣案之販賣第二級
毒品所得新臺幣壹仟元沒收，如全部或一部不能沒收時，以其財
產抵償之，未扣案之行動電話壹支（門號：0000000000號）沒收
；又販賣第二級毒品，處有期徒刑肆年，未扣案之販賣第二級毒
品所得新臺幣壹仟元沒收，如全部或一部不能沒收時，以其財產
抵償之，未扣案之行動電話壹支（門號：0000000000號）沒收。
應執行有期徒刑柒年，未扣案之販賣第二級毒品所得新臺幣貳仟
元沒收，如全部或一部不能沒收時，以其財產抵償之，未扣案之
行動電話壹支（門號：0000000000號）沒收。
甲○○共同販賣第二級毒品，處有期徒刑肆年，未扣案之販賣第
二級毒品所得新臺幣壹仟元沒收，如全部或一部不能沒收時，以
其財產抵償之，未扣案之行動電話壹支（門號：0000000000號）
沒收；又共同轉讓第二級毒品，處有期徒刑捌月，減為有期徒刑
肆月。應執行有期徒刑肆年貳月，未扣案之販賣第二級毒品所得
新臺幣壹仟元沒收，如全部或一部不能沒收時，以其財產抵償之
，未扣案之行動電話壹支（門號：0000000000號）沒收。
    事  實
一、丁○○明知安非他命屬於毒品危害防制條例之第二級毒品，
    竟分別基於販賣第二級毒品之犯意，於民國95年12月間，先
    以門號0000000000號行動電話與陳金明所有門號0000000000
    號行動電話通聯，談妥交易之金額及數量後，在花蓮縣玉里
    鎮○○路○段71號丁○○住處屋後，交付安非他命及金錢，
    販賣2次第二級毒品安非他命，每次新臺幣（下同）1,000元
    予陳金明施用。嗣員警偵辦另件違反毒品危害防制條例案件
    ，循線查悉上情。
二、甲○○明知安非他命屬於毒品危害防制條例之第二級毒品，
    竟基於與同居人乙○○（另案通緝中）共同販賣第二級毒品
    之犯意聯絡，於95年12月19日上午11時15分許，丙○○以其
    門號0000000000號之行動電話撥打乙○○門號0000000000號
    行動電話，欲向乙○○購買安非他命，2 人於電話中談妥交
    易之金額、數量後，乙○○遂指示丙○○前往花蓮縣玉里鎮
    ○○路○段71號乙○○之住處找甲○○交付毒品，於同日上
    午11時26分許，丙○○到達上開乙○○之住處後，以上開行
    動電話撥打乙○○之上開行動電話，待甲○○應門後，將其
    所有之行動電話交予甲○○，乙○○遂於電話中指示甲○○
    交付1,000 元數量之安非他命予丙○○，丙○○於翌日交付
    1,000元予乙○○（起訴書誤載由甲○○當場收取1,000元）
    。甲○○又另基於與乙○○共同轉讓第二級毒品之犯意聯絡
    ，於同年月23日上午9時27分許，周仁皇以其所有門號00000
    00000 號行動電話撥打乙○○上開行動電話，請乙○○將行
    動電話交予甲○○接聽，並表示已在其二人上開住處之後面
    ，要求甲○○取出2,000 元數量之安非他命交付，甲○○隨
    即取出約3,000 元數量之安非他命無償轉讓予周仁皇供其施
    用。嗣因員警對乙○○上開行動電話實施通訊監察，因而查
    悉上情。
三、案經花蓮縣警察局玉里分局報告臺灣花蓮地方法院檢察署檢
    察官偵查起訴。
    理  由
壹、程序部分
一、按被告以外之人於審判外之言詞或書面陳述，除法律有規定
    者外，不得作為證據；被告以外之人於審判外之陳述，雖不
    符前4 條之規定，而經當事人於審判程序同意作為證據，法
    院審酌該言詞陳述或書面陳述作成時之情況，認為適當者，
    亦得為證據，刑事訴訟法第159條第1項、第159條之5分別定
    有明文。查公訴人以證人陳金明及周仁皇於警詢及偵查中之
    證詞為證據，被告2 人及辯護人於本院準備程序及審理程序
    中均同意其為證據，本院審核前開證詞之取得並無不法之情
    事存在，依前開規定，認前開證人陳金明及周仁皇於警詢及
    偵查中之證述應具證據能力。
貳、實體部分：
一、訊據被告丁○○對上開犯罪事實均坦承不諱，核與證人陳金
    明於警詢及偵查中證述上開時間、地點與被告丁○○交易安
    非他命之情節相符，事證已臻明確，被告丁○○犯行已堪認
    定。
二、訊據被告甲○○對於上開轉讓第二級毒品予周仁皇之犯罪事
    實坦承不諱，亦不否認於上開時間、地點交付安非他命予丙○○，然矢口否認有何販賣第二級毒品之犯行，辯稱：伊是
    接到乙○○之指示將安非他命交付予丙○○，伊主觀上並不
    知悉乙○○係販賣或是轉讓安非他命予丙○○，伊於交付安
    非他命後亦未向丙○○收取金錢云云。經查：被告甲○○於
    上開時間、地點轉讓安非他命予周仁皇，並於上開時間、地
    點接到乙○○以電話指示交付安非他命予丙○○等情，業據
    被告甲○○坦承在卷，並與證人周仁皇於警詢及偵查中之證
    述及證人丙○○於本院審理時之證述相符，此外並有通訊監
    察譯文乙份在卷可稽，堪信為真實，被告甲○○雖辯以並未
    收受金錢，伊主觀上並不知悉乙○○係販賣或轉讓安非他命
    予丙○○，然按行為人對於構成犯罪之事實，明知並有意使
    其發生者，為故意；行為人對於構成犯罪之事實，預見其發
    生而其發生並不違背其本意者，以故意論，刑法第13條第 1
    項及第2 項分別定有明文。伊於94年開始與乙○○開始同居
    ，至95年12月時已經有1 年多，伊在同居後才知道乙○○販
    賣毒品，伊也會幫乙○○接電話，將別人要購買毒品之訊息
    轉告乙○○，伊知道電話中所說的1瓶是指1,000元之安非他
    命等語，業據被告甲○○於本院審理時供述在卷，是被告甲○○縱於本次乙○○販賣安非他命予丙○○之過程中並未收
    取金錢，亦不知悉有無對價，然其主觀上係知悉乙○○以販
    賣毒品為業，當然可預見乙○○有可能係販賣安非他命予丙○○，而於縱使乙○○係販賣毒品予丙○○亦不違反其本意
    之情形下，交付安非他命予丙○○，是被告甲○○縱不具有
    販賣安非他命之直接故意，亦具有與乙○○共同販賣安非他
    命之未必故意；且安非他命為價值高昂之毒品，丙○○與被
    告甲○○或乙○○間非親非故，亦非有特殊之交情，當無無
    償提供安非他命供丙○○使用之理，被告甲○○主觀上確可
    預見乙○○係基於販賣安非他命而指示其交付予丙○○。是
    被告甲○○所辯主觀上並不知悉乙○○係販賣或轉讓安非他
    命等情，並不足採，事證已臻明確，被告甲○○上開犯行已
    堪認定。
三、核被告丁○○所為，係犯毒品危害防制條例第4條第2項之販
    賣第二級毒品罪，被告甲○○所為係犯毒品危害防制條例第
    4條第2項之販賣第二級毒品罪及第8條第2項之轉讓第二級毒
    品罪。被告甲○○就上開販賣及轉讓第二級毒品罪與乙○○
    間有犯意聯絡及行為分擔，應論以共同正犯。被告2 人販賣
    及轉讓安非他命前後持有安非他命之行為，應為販賣及轉讓
    安非他命之高度行為所吸收，不另論罪。又被告丁○○所犯
    上開2 販賣第二級毒品罪及被告甲○○所犯上開販賣及轉讓
    第二級毒品罪，均於不同之時間所犯，顯係犯意各別，應分
    論併罰。又按犯罪之情狀可憫恕者，得酌量減輕其刑，刑法
    第59條定有明文。經查，被告2 人販賣販賣第二級毒品罪之
    法定刑為最輕本刑7 年以上有期徒刑之罪，因一念之差而罹
    刑典，惟被告2人販賣安非他命之對象僅各1人，販賣之金額
    亦僅分別為2,000元及1,000元，獲利不高，認對社會危害較
    低，本院認對被告處以上開法定最低度之刑猶嫌過重，在客
    觀上足以引起一般同情，足可憫恕，爰依前開之規定，分別
    減輕其刑。爰審酌被告2 人年紀尚輕，於本件犯行前均未曾
    受有期徒刑以上刑之宣告，有臺灣高等法院被告前案紀錄表
    2 份附卷可憑，其等販賣毒品予他人影響國民健康甚鉅，然
    販賣毒品次數不多，所得利益非鉅，及其犯罪後對於犯罪情
    節均坦承不諱等一切情狀，分別量處如主文所示之刑，並定
    被告2 人應執行之刑。復查被告甲○○所犯上開轉讓第二級
    毒品罪之時間，係於96年4 月24日以前，符合減刑條件，應
    依中華民國九十六年罪犯減刑條例第2條第1項第3 款之規定
    ，就其所犯上開轉讓第二級毒品罪所宣告之刑，減其刑期二
    分之一，如主文所示，並定其應執行之刑。末查，被告丁○○販賣安非他命所得共2,000 元，被告甲○○與乙○○共同
    販賣安非他命所得共1,000 元，均應依毒品危害防制條例第
    19條第1 項之規定沒收之，如全部或一部不能沒收時，以其
    財產抵償之。另門號0000000000號之行動電話及門號000000
    0000號行動電話各1 支，分別係被告丁○○販賣安非他命及
    被告甲○○販賣、轉讓安非他命所用之物，且為被告丁○○
    及被告甲○○之共同正犯乙○○所有，業據被告2 人供承在
    卷，雖未扣案亦應依同條例第19條第1 項之規定宣告沒收。
    另扣案之藍色藥丸1 顆及夾鏈袋39只，被告甲○○否認為其
    所有，卷內亦無證據證明為違禁物或被告所有供本件犯罪所
    用之物，爰不為沒收之諭知。
據上論斷，應依刑事訴訟法第299 條第1 項前段，毒品危害防制
條例第4條第2項、第8條第2項、第19條第1 項，刑法第11條前段
、第28條、第59條、第51條第5 款，中華民國九十六年罪犯減刑
條例第2條第1項第3款、第7條，判決如主文。
本案經檢察官李子春到庭執行職務。
中    華    民    國    97    年    3     月    31    日
                  刑事第一庭    審判長法  官  張健河
                                      法  官  蕭一弘
                                      法  官  湯國杰
上列正本證明與原本無異。
如對本判決不服，應於送達後10日內，向本院提出上訴狀。（上
訴狀應記載具體上訴理由並應抄附繕本）
中    華    民    國    97    年    3     月    31    日
                                      書記官
附錄本判決論罪之法律條文：
毒品危害防制條例第4條第2項
製造、運輸、販賣第二級毒品者，處無期徒刑或7 年以上有期徒
刑，得併科新臺幣7百萬元以下罰金。
毒品危害防制條例第8條第2項
轉讓第二級毒品者，處6月以上5年以下有期徒刑，得併科新臺幣
70萬元以下罰金。


司法院資訊處製作；財團法人民間司法改革基金會備份。
